# VANESSA GIRAUD

### DEVELOPPEUSE WEB

Stage / Du 31.07.2023 au 11.09.2023



vanessa.giraud.lyon@gmail.com

06 82 46 68 83

LYON

https://www.linkedin.com/in/vane (in ssa-giraud-69js/



https://github.com/VanessaGrd

En reconversion dans le développement web après 15 années dans le milieu médical, je m'épanouie dans cette nouvelle voie qui mêle résolution de problèmes et travail en équipe. Je recherche un stage pour approfondir mes connaissances.

### EXPÉRIENCES

#### WILD CODE SCHOOL

#### **Développement Web | Projets**

02/2023 - 07/2023

#### Daily Expat - 4 semaines

- Sujet : site à destination des expatriés qui souhaitent renouer avec leur pays: photos, news, recettes, musiques de leur pays.
- **Technos utilisées :** React, JavaScript, CSS, Git/Github, Trello, Figma

#### Wildked'In - 2 semaines

- Sujet : portfolio des étudiants de la WCS à destination de recruteurs
- Technos utilisées : Javascript CSS HTML Git/Github -Trello - Figma
- Site: https://wildcodeschool.github.io/2023-02-JS-FT-Lyon-P1-WeWildin

#### **CENTRE LEON BERARD (2007-2023)**

#### Animatrice d'équipe | CDI

07.2018-02.2023

- Management transversal de 8 assistantes médicales.
- Mise en place et paramétrage d'un logiciel de RDV (Venus).
- Création et gestion du secrétariat en recherche thérapeutique.

#### Résultats :

- Bonne communication entre les collaborateurs et l'équipe d'encadrement du service.
- Utilisation pérenne du logiciel de RDV.
- Organisation d'une formation nationale en recherche.

#### Assistante médicale | CDI

01/2009 - 07/2018

- Assistanat médical : radiologie, médecine nucléaire, oncogénétique, médecine, anatomopathologie.
- Tutorat de stagiaires secrétaires médicales et de nouveaux embauchés.

#### Secrétaire médicale | Stage (FCIL)

10/2007 - 06/2008

Formations: Management transversal, Anglais, Tutorat, Recherche thérapeutique, Accueil, Droits et devoirs des patients,...

### **FORMATIONS**

#### WILD CODE SCHOOL

02/2023 - 07/2023 | Formation intensive temps plein "Développeur web et mobile" -Équivalent bac +2/3.

#### LYCEE AIGUERANDE

06/2007| BAC SMS

### COMPÉTENCES

#### Hard skills

- JavaScript
- React
- MvSQL
- Express
- Node JS
- Git / Github
- Méthode Scrum
- Trello
- Canva
- Veille technologique

#### Soft skills

- Esprit d'équipe
- Créativité
- Soif de connaissances
- Esprit critique

### LANGUES

**Anglais** B1 / Intermédiaire

B1 / Intermédiaire Suèdois

## CENTRES D'INTÉRET

**Suède:** multiples séjours, apprentissage de la langue, de la culture, guide pour des amis

**Voyages:** sac à dos, solo, auberges de jeunesse, (Laponie, Espagne, Grèce, New-York,

Jardinage: membre de l'association "Les mauvaises graines", jardins partagés, entraide, bénévolat.

Couture : confection de vêtements, accessoires, cours de couture.





